【裁判字號】    94,交上訴,74
【裁判日期】    950124
【裁判案由】    業務過失致死
【裁判全文】
臺灣高等法院高雄分院刑事判決        94年度交上訴字第74號
上訴人  臺灣高雄地方法院檢察署檢察官
上訴人
即被告  乙○○
上列上訴人因被告業務過失致死案件，不服臺灣高雄地方法院94
年度交訴字第7 號中華民國94年10月7 日第一審判決（起訴案號
：臺灣高雄地方法院檢察署93年度偵字第13953 號），提起上訴
，本院判決如下：
    主  文
原判決撤銷。
乙○○從事業務之人，因業務上之過失致人於死，處有期徒刑壹
年陸月。
    事  實
一、乙○○考領有職業聯結車駕駛執照，並受雇設於高雄市○○
    區○○街38號之「經緯石化運輸股份有限公司」，擔任曳引
    車駕駛司機之工作，為從事駕駛業務之人，於民國（以下同
    ）93年7 月10日中午12時20分許，駕駛車牌號碼：XM-533號
    曳引車，沿高雄市小港區○○○路由東往西方向行駛，途經
    中山四路高雄公園前處時，本應注意「汽車在同一車道行駛
    時，除擬超越前車外，後車與前車之間應保持隨時可以煞停
    之距離」，「汽車行駛時，駕駛人應注意車前狀況，並隨時
    採取必要之安全措施」等道路交通安全規則之規定，而依當
    時之情形，又無不能注意之情事，詎乙○○竟疏未注意，適
    於同一時、地由黃木川駕駛之車牌號碼：YF-8283 號自小客
    車，車內搭載其妻女黃淑芳、甲○○2 人，亦沿該路同向在
    前行駛，因前方有林偉村所駕駛之吊車而減速慢行，乙○○
    即因未注意車前狀況及未與前車保持隨時可以煞停之安全距
    離，煞避不及而自後追撞黃木川所駕駛之自小客車，使黃木
    川之自小客車因而再追撞前方林偉村所駕駛之曳引車，致黃
    木川所駕駛之自小客車車體損壞後旋即起火燃燒，黃木川、
    黃淑芬夫妻2 人因車體損壞受困車內無法逃生，被燒傷窒息
    致死，甲○○則因而受有左耳燒傷之傷害（甲○○傷害部分
    未據告訴）。嗣乙○○於有偵查犯罪職權之公務員發覺其為
    犯罪嫌疑人前，自動趨前向前來處理之警員自首坦承肇事犯
    行進而接受裁判。
二、案經高雄市政府警察局移送暨臺灣高雄地方法院檢查署檢察
    官自動檢舉偵查起訴。
    理  由
一、訊據被告乙○○於警詢、偵查、原審及本院審理時對上揭發
    生車禍肇事，致被害人黃木川所駕駛之自小客車車體損壞並
    因而起火燃燒，致黃木川、黃淑芬燒傷窒息死亡之事實均坦
    承不諱，核與證人林偉村於警詢、偵查中證述之車禍發生情
    節相符，被告乙○○對於證人林偉村於警詢、偵查中之陳述
    不爭執，依刑事訴訟法第159 條之5 第2 項規定，該証人之
    陳述自得採為証据，並有道路交通事故調查報告表(一)及(二)、
    道路交通事故現場圖各1 紙、交通事故談話紀錄表各乙份，
    及車禍現場照片17幀附於警卷可稽，足証被告乙○○之自白
    核與事實相符。又被害人黃木川、黃淑芬確係因本案車禍致
    燒焦窒息死亡之事實，業據臺灣高雄地方法院檢察署檢察官
    督同法醫師相驗明確，並製有鑑定驗斷書、勘驗筆錄、相驗
    屍體證明書各乙份附卷（詳93年度相字第1175號、第1176號
    偵查卷）足憑。按「汽車在同一車道行駛時，除擬超越前車
    外，後車與前車之間應保持隨時可以煞停之距離」，「汽車
    行駛時，駕駛人應注意車前狀況，並隨時採取必要之安全措
    施」，道路交通安全規則第94條第1 項、第3 項分別定有明
    文。本案被告乙○○為考領有職業聯結車駕駛駛執照之人（
    見警卷第19頁），駕車自應注意上開道路交通安全規定而不
    能諉為不知，且依卷附道路交通事故調查報告表及現場照片
    所示，當時為白天天氣晴、視距良好，現場路面乾燥並無缺
    陷等情，依當時之情形，又無不能注意之情事，被告乙○○
    疏未注意及此，追撞前車，致肇事發生本件車禍，其顯有過
    失甚明。又被害人黃木川、黃淑芬均確因此次車禍車毀起火
    燃燒，受困車內而燒傷窒息死亡，足認被告乙○○之過失確
    與被害人2 人之死亡間具有相當之因果關係，事證明確，其
    過失肇事致人於死之犯行已堪認定。
二、被告乙○○追撞前車肇事致人於死，顯有過失，核其所為，
    係犯刑法第276 條第2 項之業務上過失致人於死罪。被告乙
    ○○以一過失肇事行為，致被害人黃木川、黃淑芬2 人死亡
    ，係一行為而觸犯數罪名，應從一以業務過失致人於死罪論
    處。又被告乙○○於肇事後除停留現場等候員警前來處理外
    ，並於有偵查犯罪職權之員警知悉肇事者之姓名前，即向前
    來處理之警員坦承其即為肇事者，並自白犯行進而接受裁判
    ，此有高雄市政府警察局交通大隊交通事故談話紀錄表乙紙
    在卷可憑（參警卷第10頁），應依刑法第62條前段自首之規
    定，減輕其刑。
三、原審予以論科，固非無見，惟查被告乙○○追撞前車肇事致
    被害人黃木川、黃淑芬2 人死亡，其過失責任嚴重，造成2
    人死亡損害甚大，原審僅科處有期徒刑10月，量刑尚嫌過輕
    ，檢察官執此上訴指摘原判決量刑過輕，為有理由，被告乙
    ○○上訴指摘原判決量刑過重，雖無理由，惟原判決既有可
    議，自應予撤銷改判。審酌被告乙○○為職業駕駛人，對於
    駕車行駛道路更需有高於一般人之注意，其駕車追撞前車，
    過失嚴重, 致前車之被害人2 人喪失性命，造成被害人家屬
    精神上無法彌補之傷害，且被害人2 人所留子女年紀尚幼，
    失其父母養護，所造成之損害非輕，及其並無犯罪前科、素
    行良好，有臺灣高等法院被告前案紀錄表1 份在卷可稽，其
    於肇事後尚知坦承犯行，連同其所任職之公司與被害人家屬
    數洽談時表示願以新台幣8 百萬元達成和解，只因被害人家
    屬內部意見不一才未和達成和解，被害人家屬已聲請法院對
    其公司假扣押1,600 萬元之財產，賠償已可確保等一切情狀
    ，爰量處有期徒刑1 年6 月。
據上論結，應依刑事訴訟法第369 條第1 項前段、第364 條、第
299 條第1 項前段，刑法第276 條第2 項、第55條、第62條前段
，罰金罰鍰提高標準條例第1 條前段，判決如主文。
本案經檢察官陳國全到庭執行職務。
中    華    民    國    95    年    1     月    24    日
                  刑事第六庭  審判長法  官  張盛喜
                                    法  官  李璧君
                                    法  官  曾逸誠
以上正本證明與原本無異。
如不服本判決應於收受本判決後10日內向本院提出上訴書狀，其
未敘述上訴理由者，並得於提起上訴後10日內向本院補提理由書
狀（均須按他造當事人之人數附繕本）「切勿逕送上級法院」。
中    華    民    國    95    年    1     月    25    日
                                    書記官  林明威
附錄本件判決論罪科刑法條：
刑法第276 條：
因過失致人於死者，處二年以下有期徒刑、拘役或二千元以下罰
金。
從事業務之人，因業務上之過失犯前項之罪者，處五年以下有期
徒刑或拘役，得併科三千元以下罰金。


司法院資訊處製作；財團法人民間司法改革基金會備份。
